臺灣桃園地方法院刑事裁定
111年度撤緩字第381號
聲  請  人  臺灣桃園地方檢察署檢察官
受  刑  人  葉飛  


上列聲請人因受刑人公共危險案件（109年度桃交簡字第4511號
），聲請撤銷緩刑之宣告（111年度執聲字第2331號），本院裁
定如下：
    主  文
本院一○九年度桃交簡字第四五一一號確定判決，關於葉飛之緩
刑宣告撤銷。
    理  由
一、聲請意旨略以：受刑人葉飛前因公共危險案件，經本院於民
    國109年12月31日以109年度桃交簡字第4511號判決判處有期
    徒刑2月，併科罰金新臺幣（下同）1萬元，緩刑4年，並應
    自判決確定之日起10個月內向公庫支付6萬元，於110年2月1
    8日確定（下稱前案）。惟受刑人於緩刑期內更犯公共危險
    案件，經本院於111年7月25日以111年度桃交簡字第1533號
    判決判處有期徒刑5月，於111年9月3日確定（下稱後案），
    依刑法第75條之1第1項第2款之規定，屬得撤銷緩刑宣告之
    原因，爰依刑事訴訟法第476條之規定聲請撤銷受刑人前案
    緩刑宣告等語。
二、按緩刑之宣告應撤銷者，由受刑人所在地或其最後住所地之
    地方法院檢察官聲請該法院裁定之，刑事訴訟法第476條定
    有明文。次按受緩刑之宣告而有下列情形之一，足認原宣告
    之緩刑難收其預期效果，而有執行刑罰之必要者，得撤銷其
    宣告：二、緩刑期內因故意犯他罪，而在緩刑期內受6月以
    下有期徒刑、拘役或罰金之宣告確定者（按：同條第3項準
    用第75條第2項：「前項撤銷之聲請，於判決確定後6月以內
    為之。」），刑法第75條之1第1項第2款定有明文。查受刑
    人住所地屬本院轄區，又受刑人所犯後案於111年9月3日判
    決確定（見本院卷第10頁），檢察官於後案判決確定後之6
    月內向本院聲請撤銷前案緩刑宣告，程序上並無違誤。
三、按刑法於94年2月2日增訂第75條之1第1項第1、2款規定，考
    其立法意係認原舊法關於緩刑前或緩刑期間故意犯他罪，而
    在緩刑期內受得易科罰金之有期徒刑之宣告者，列為應撤銷
    緩刑之事由，過於嚴苛，而排除在第75條應撤銷緩刑事由之
    外，另移列至得撤銷緩刑事由，俾使「法官依被告再犯情節
    ，而裁量是否撤銷先前緩刑之宣告」，以資彈性適用。且本
    條採用裁量撤銷主義，賦予法院撤銷與否之權限，特於第1
    項規定實質要件為「足認原宣告之緩刑難收其預期效果，而
    有執行刑罰之必要」，供作審認之標準。亦即於上揭「得」
    撤銷緩刑之情形，法官應依職權本於合目的性之裁量，妥適
    審酌被告所犯前後數罪間，關於法益侵害之性質、再犯之原
    因、違反法規範之情節是否重大、被告主觀犯意所顯現之惡
    性及其反社會性等情，是否已使前案原為促使惡性輕微之被
    告或偶發犯、初犯改過自新而宣告之緩刑，已難收其預期之
    效果，而確有執行刑罰之必要，此與刑法第75條第1項所定2
    款要件有一具備，即毋庸再行審酌其他情狀，應逕予撤銷緩
    刑之情形完全不同。故在緩刑前或緩刑期內因故意犯他罪，
    而在緩刑期內受得易科罰金之有期徒刑、拘役或罰金之宣告
    確定者，並非一律撤銷其緩刑宣告，應由法院斟酌原宣告之
    緩刑是否難收預期效果，而有執行刑罰之必要，再決定是否
    撤銷緩刑之宣告。
四、經查：
（一）受刑人因犯公共危險罪，經本院於109年12月31日以109年
      度桃交簡字第4511號判決判處有期徒刑2月，併科罰金1萬
      元，緩刑4年，並應自判決確定之日起10個月內向公庫支
      付6萬元確定在案（即前案）。受刑人又於111年6月20日
      上午6時45分許，酒後騎乘普通重型機車上路經警查獲，
      經本院於111年7月25日以111年度桃交簡字第1533號判決
      判處有期徒刑5月，並於111年9月3日確定（即後案）等情
      ，有前案、後案判決書及受刑人之臺灣高等法院被告前案
      紀錄表各1份存卷可考，足認受刑人確於前案緩刑期內因
      故意犯他罪，而在緩刑期內受6月以下有期徒刑之宣告確
      定。
（二）審酌受刑人前後2案所為均為公共危險罪，受刑人所犯前
      案係於上午飲用保力達酒後，於同日下午騎乘普通重型機
      車上路，查獲時吐氣酒精濃度為每公升0.51毫克，於警詢
      中則自承知道自己肝不好才等到下午，沒想到還是超標等
      語（見偵卷第15頁），於後案中則係於晚間在住處飲酒後
      ，隔日上午6時45分許騎乘普通重型機車上路，查獲時吐
      氣酒精濃度為每公升0.52毫克，二案之同質性甚高，被告
      既自知酒精代謝異於常人，自應更加謹慎，竟無視自己及
      其他不特定人之生命、身體安全，為圖方便，而再犯公共
      危險犯行，罔顧公眾之交通安全，對其他用路人之安全構
      成重大威脅，被告顯未因前案所受緩刑之宣告而改過自新
      ，一再恣意製造公共危險，破壞社會秩序，堪認其法治觀
      念薄弱，又未因前案之緩刑宣告而有所悔改，於緩刑期內
      仍再犯後案，足見其未記取教訓，亦未因此心生警惕，猶
      仍違反法規範，惡性不輕，據其犯罪性質、再犯原因、違
      法情形、顯現之主觀惡性、反社會性、以及受刑人無視緩
      刑期間內應循法遵矩之誡命要求等情以觀，足認原為促使
      惡性輕微之偶發犯、初犯改過自新而宣告之緩刑宣告，已
      難收其預期效果，而有執行刑罰之必要。
（三）綜上，足認前案宣告之緩刑難收其預期效果，因而有執行
      刑罰之必要，是聲請人前揭聲請，核無不合，應予准許
五、依刑事訴訟法第476條，刑法第75條之1第1項第2款，裁定如
    主文。
中　　華　　民　　國　　111 　年　　10　　月　　27　　日
                  刑事第十五庭    法　官  林岷奭
以上正本證明與原本無異。
如不服本裁定，應於裁定送達後5 日內向本院提出抗告狀。
　　　　　　　　　　　　　　　    書記官　林慈思
中　　華　　民　　國　　111 　年　　10　　月　　27　　日